臺灣高雄地方法院刑事裁定　　　　　　 96年度交聲字第121號
原處分機關　交通部公路總局高雄區監理所旗山監理站
異　議　人　甲○○
上列受處分人因違反道路交通管理處罰條例案件，對於交通部公
路總局高雄區監理所旗山監理站96年2 月2 日所為之處分（原處
分案號：旗監違字第裁85-ZHBO47385號），聲明異議，本院裁定
如下：
    主  文
異議駁回。
    理  由
一、異議意旨略以：異議人即受處分人甲○○所有車牌號碼K3-3
    500 號自用小客車於民國95年11月15日10時34分許，行經國
    道3 號高速公路北上307.5 公里處（下稱違規地點），因行
    速超過規定最高速限（未滿20公里），乃依道路交通管理處
    罰條例第33條第1 項第1 款之規定，裁處異議人罰鍰新台幣
    （下同）3,000 元，惟異議人當日固有於上開違規地點超速
    行車，然屬無心之過，況警方並未將異議人攔停告知，且主
    管機關並未於上開違規地點前方設置「前有測試照相」之告
    示牌，亦有不當，爰依法聲明異議等語。
二、按汽車行駛於高速公路、快速公路或設站管制之道路，行車
    速度超過規定之最高速限或低於規定之最低速限者，處汽車
    駕駛人新臺幣3 千元以上6 千元以下罰鍰，道路交通管理處
    罰條例第33條第1 項第1 款定有明文。又汽車行駛高速公路
    應依速限標誌指示，亦為高速公路交通管制規則第5 條第1
    項前段所明定。
三、經查：
  (一)異議人所有上述車牌號碼之自用小客車於上揭時間，行經國
    道3 號高速公路北上307.5 公里處時，為警以雷射測速器測
    獲「速限110 公里，經雷達測定行車速為124 公里，超速14
    公里」之事實，為其所不否認，有其聲明異議狀1 份在卷可
    稽（見本院卷第5 頁以下），並有上揭小客車違規之採證照
    片、內政部警政署國道公路警察局95年12月8 日公警局交字
    第HBO47385號舉發違反道路交通管理事件通知單在卷可稽，
    此部分事實應堪認定。
  (二)又主管機關於上開違規地點前方5 百公尺處（北向307.9 公
    里）豎立有「前有測試照相」告示牌之事實，有警方提供上
    開告示牌之照片1 份足憑（見本院卷第15頁），且測試地點
    已公告，亦有內政部警政署國道公路警察局第八警察隊96年
    1 月5 日公警八交字第0960870006號函在卷可考（見本院卷
    第14頁），異議人辯稱：警方未於違規地點前方設置告示牌
    云云，顯係臨訟卸責之詞，殊無可採。
  (三)按警員掣單舉發違反道路交通管理處罰條例所列之違規事實
    ，本質上為行政處分，係公務員基於職務上權力，依法就特
    定之具體事件所為具有公法上效果之單方行政行為，基於公
    務員為公法上行為具有公信力之原則，該行政處分當可被推
    定為真正。本院審酌當場掣單舉發之員警董戊林乃依法執行
    勤務之公務員 (見本院卷10頁之交通事件通知單)， 與異議
    人素昧平生，亦無嫌隙，依卷附資料並無任何證據足資認定
    舉發本件之員警有虛偽記載或不實舉發之情事存在，亦無任
    何證據可認定主管機關處理本案有違反經驗法則或論理法則
    之情形。再者，且上開測試異議人「超速行車」之雷達測試
    儀器，每年均由經濟部標準檢驗局檢定合格，始執行測試，
    有雷達測試儀器檢定合格證書在卷可考（見本院卷第17頁）
    。從而，上開雷達測試器所測試結果，應堪採為論證之依據
    。依上說明，警員所為之舉發，自應受到合法、正確之推定
    。況且，上開舉發事實，亦經異議人坦承在卷，已如前述，
    是異議人之自白與舉發事實相符，足堪認定其舉發事實為真
    實可採。至有關道路交通標誌設置是否妥當，警員有無告知
    民眾違規等節，係政府行政事項有無疏失致人民受有損害，
    要屬行政救濟範疇。是異議人辯稱主管機關未設置「前有測
    試照片」之標誌，或設置不明顯，或交通警察有無儘速告知
    民眾違規各節，縱令屬實，亦僅係異議人得否另循行政救濟
    程序或循國家賠償法請求補償之問題，並不影響本件交通罰
    鍰處分之成立。從而，異議人違規之事實，應堪認定。
四、綜上所述，本件值勤員警所使用雷射測速器乃經原廠檢驗合
    格並無故障，亦無證據足資證明執勤警員有捏造事實違法取
    締之情事，而異議人上開所辯，無足為有利於異議人之認定
    ，從而，原處分機關依據雷射測速結果，依道路交通管理處
    罰條例第33條第1 項第1 款規定，裁處異議人罰鍰3,000 元
    ，核無違誤，應予維持，異議人之異議為無理由，應予駁回
    。
五、據上論斷，依道路交通案件處理辦法第19條，裁定如主文。
    綜上所述，
中　　華　　民　　國　　96　　年　　8 　　月　　27　　日
                      交通法庭  法　官  張金柱
以上正本證明與原本無異。
如不服本裁定，應於收受送達後5 日內向本院提出抗告狀。
中　　華　　民　　國　　96　　年　　8 　　月　　27　　日
　　　　　　　　　　　　　　　　書記官  莊正彬
